【裁判字號】    97,上訴,3009
【裁判日期】    970829
【裁判案由】    毒品危害防制條例
【裁判全文】
臺灣高等法院刑事判決                97年度上訴字第3009號
上  訴  人
即  被  告  甲○○
上列上訴人因違反毒品危害防制條例案件，不服台灣板橋地方法
院九十七年度訴字第一八０一號，中華民國九十七年五月三十日
第一審判決（起訴案號：台灣板橋地方法院檢察署九十七年度毒
偵字第二三三七號），提起上訴，本院判決如下：
    主  文
上訴駁回。
    事  實
一、甲○○曾因施用毒品案件，經臺灣宜蘭地方法院以八十八年
    度毒聲字第七九八號裁定送觀察勒戒，認無繼續施用毒品傾
    向，經臺灣宜蘭地方法院檢察署檢察官於民國八十八年十一
    月十九日以八十八年度毒偵緝字第一０二號為不起訴處分確
    定。再因施用毒品案件，經該院以八十九年度毒聲字第三０
    一號裁定送觀察勒戒，無繼續施用毒品傾向，由臺灣宜蘭地
    方法院檢察署檢察官於八十九年六月七日以八十九年度毒偵
    字第四六二號不起訴處分確定。又因施用毒品案件，經該院
    以九十年度毒聲字第五一六號裁定令入戒治處所施以強制戒
    治，戒治滿三個月後成績評定為合格，經該院以九十一年度
    毒聲字第一六七號裁定停止戒治交付保護管束，於保護管束
    期間內因違反應遵守事項情節重大，復經該院以九十一年度
    毒聲字第三五八號裁定撤銷停止戒治，於九十二年八月十四
    日戒治執行完畢，並經該院以九十年度羅簡字第一五六號判
    決判處有期徒刑四月確定。復因施用毒品案件，經該院以九
    十一年度易字第五九號判決判處有期徒刑六月確定；上開有
    期徒刑經定其應執行刑為有期徒刑九月。另因施用毒品案件
    ，經該院以九十一年度易字第二九八號判決判處有期徒刑七
    月確定，接續上開有期徒刑執行，並於九十三年七月八日假
    釋交付保護管束，甫於同年十一月二十日保護管束期滿，假
    釋未經撤銷，所餘刑期視已執行完畢。又於九十五年間因違
    反毒品危害防制條例、竊盜、偽造文書等案件，經台灣板橋
    地方法院分別判處有期徒刑確定，並經定應執行刑為有期徒
    刑二年十月，嗣經裁定減刑為有期徒刑一年五月，甫於九十
    七年一月十六日縮短刑期期滿執行完畢。詎其仍不知悔改，
    復基於施用第一級毒品海洛因之犯意，於九十七年二月二十
    一日晚間十一時許，在臺北縣板橋市○○○路二六五巷一號
    南國旅社三０一室，以注射針筒注射之方式施用第一級毒品
    海洛因。嗣於九十七年二月二十二日凌晨一時許，在上址為
    警查獲，並扣得其所有供施用海洛因所用之注射針筒一支、
    第一級毒品海洛因殘渣袋一個。
二、案經臺北縣政府警察局板橋分局報告臺灣板橋地方法院檢察
    署檢察官偵查起訴。
    理  由
壹、程序問題：
    按被告以外之人於審判外之言詞或書面陳述，除法律有規定
    者外，不得作為證據；又被告以外之人於審判外之陳述，雖
    不符合同法第一百五十九條之一至第一百五十九條之四之規
    定，但經當事人於審判程序同意作為證據，法院審酌該言詞
    陳述或書面陳述作成時之情況，認為適當者，亦得為證據。
    當事人、代理人或辯護人於法院調查證據時，知有第一百五
    十九條第一項不得為證據之情形，而未於言詞辯論終結前聲
    明異議者，視為有前項之同意，刑事訴訟法第一百五十九條
    第一項及第一百五十九條之五分別定有明文。本判決下列所
    引用之各該被告以外之人於審判外之陳述（包含書面陳述）
    ，雖屬傳聞證據，惟上訴人即被告甲○○於審判期日並未到
    庭表示意見，本院審酌上開證據資料製作時之情況，尚無違
    法不當及證明力明顯過低之瑕疵，亦認為以之作為證據應屬
    適當。揆諸前開規定，爰逕依刑事訴訟法第一百五十九條之
    五規定，認前揭證據資料均有證據能力，先予敘明。
貳、實體問題：
一、上揭事實，業據被告於原審審理時坦承不諱（見原審卷第四
    二頁），且被告為警查獲時，經採集其尿液檢驗結果，確呈
    鴉片類之陽性反應，此有臺灣檢驗科技股份有限公司所出具
    之濫用藥物檢驗報告一件在卷可稽（見偵卷第五五頁），並
    有扣案注射針筒一支、海洛因殘渣袋一個可資佐證（見偵卷
    第三七頁），足認被告於原審中之自白核與事實相符。本件
    事證明確，被告犯行已堪認定，自應依法論科。
二、核被告所為，係犯毒品危害防制條例第十條第一項之施用第
    一級毒品罪。被告非法持有第一級毒品海洛因之低度行為，
    已為施用之高度行為所吸收，不另論罪。又被告有如事實欄
    所載之前科犯行，有臺灣高等法院被告前案紀錄表一件在卷
    可考（見本院卷第八至一四頁），其於有期徒刑執行完畢五
    年以內故意再犯本件有期徒刑以上之罪，為累犯，應依法加
    重其刑。
三、原審經詳細調查，以被告罪證明確，適用上揭規定，並審酌
    被告素行狀況不佳，且前已有施用毒品紀錄，竟又為本件犯
    行，顯見其戒除毒癮之意志力薄弱，並考量施用毒品乃自戕
    行為，所生危害非鉅，暨被告坦承犯行，犯後態度尚稱良好
    等一切情狀，量處有期徒刑一年，並諭知扣案海洛因殘渣袋
    一個，其中殘渣部分係毒品危害防制條例所列之第一級毒品
    ，且已與分裝袋無法完全析離，依毒品危害防制條例第十八
    條第一項前段之規定宣告沒收銷燬；扣案注射針筒一支係被
    告所有供施用海洛因所用之物，業經被告供明在卷（見原審
    卷第四一頁），爰依刑法第三十八條第一項第二款之規定宣
    告沒收。核原審認事用法，並無不合，量刑亦屬允當。被告
    以原審量刑過重為由上訴，請求撤銷改判，為無理由，應予
    駁回。
四、被告經合法傳喚，無正當理由不到庭，爰不待其陳述逕行判
    決。
據上論斷，應依刑事訴訟法第三百七十一條、第三百六十八條，
判決如主文。
本案經檢察官陳明光到庭執行職務。
中    華    民    國    97    年    8     月    29    日
                  刑事第十七庭  審判長法  官  趙功恆
                                      法  官  陳世宗
                                      法  官  陳憲裕
以上正本證明與原本無異。
如不服本判決，應於收受送達後十日內向本院提出上訴書狀，其
未敘述上訴之理由者並得於提起上訴後十日內向本院補提理由書
（均須按他造當事人之人數附繕本）。
                                      書記官  劉育妃
中    華    民    國    97    年    9     月    1     日
附錄：本案論罪科刑法條全文
毒品危害防制條例第十條第一項：
施用第一級毒品者，處 6 月以上 5 年以下有期徒刑。
施用第二級毒品者，處 3 年以下有期徒刑。


司法院資訊處製作；財團法人民間司法改革基金會備份。
